最高法院刑事判決　　　　　　　　　　　　　　　八十八年度台上字第五五九七號
　　上　訴　人　甲○○
右上訴人因違反麻醉藥品管理條例案件，不服臺灣高等法院高雄分院中華民國八十六
年年九月十七日第二審判決（八十六年度上訴字第一三二四號，起訴案號：臺灣高雄
地方法院檢察署八十六年度偵字第三一一○號、三七○四號），提起上訴，本院判決
如左：
    主  文
原判決關於非法販賣化學合成麻醉藥品部分撤銷，發回臺灣高等法院高雄分院。
其他上訴駁回。
    理  由
一、撤銷發回部分：
本件原判決認定上訴人甲○○（綽號「小朱」）基於意圖販賣化學合成麻醉藥品安非
他命牟利之概括犯意，自民國八十五年八月間某日起，至八十六年一月二十三日止，
先後七、八次在高雄市左營區○○○路「多媚遊藝場」內，以每小包新台幣（下同）
一千元之價格，將安非他命非法販賣予張志豪吸用（張志豪部分業經判決確定）。嗣
於八十六年一月二十四日二十一時三十分許，張志豪被警查獲後供出安非他命來源。
警方乃於八十六年一月三十一日二十二時許，在高雄市左營區自助新村二六八號前查
獲上訴人，並扣得其非法持有兼供非法販賣及吸用之安非他命一小包（驗後重○‧一
五公克）等情，因而撤銷第一審關於此部分判決，改判仍論處上訴人連續非法販賣化
學合成麻醉藥品，累犯罪刑，固非無見。
惟查，(一)、原判決認定上訴人有前揭連續七、八次非法販賣安非他命予張志豪吸用之
事實，係以張志豪在警訊、偵查、第一審及原審之供述，作為其認定之依據。惟查張
志豪在警訊時供稱：「我是從八十五年八月份開始向甲○○購買安非他命，每次購買
新台幣一千元，共購得十餘次」等語（見楠梓分局第一五九三號警訊卷第三頁反面）
。於檢察官偵查中復供稱：「（何時起向甲○○買安非他命？）八十五年八月中旬，
最後一次是在八十六年一月二十三日向他買，前後共向他買十多次……，」等語（見
八十六年度偵字第三一一○號偵查卷第七頁反面、第八頁）。嗣於第一審審理中復供
稱：「（買過幾次？）前後不到十次」，「（最後一次何時向他買安非他命？）八十
六年一月二十二日」等語（見一審卷第六十一頁）。其後於原審調查時又供稱：「（
跟甲○○買過安非他命？）七、八次，八十五年八月開始」等語（見原審卷第四十頁
反面）。則張志豪所供關於其向上訴人購買安非他命之次數，或稱「十餘次」、「十
多次」，或「前後不到十次」，或「七、八次」；而其所供最後一次向上訴人購買安
非他命之時間，或稱「八十六年一月二十三日」，或「八十六年一月二十二日」，前
後均有不符。原審對於張志豪上開供述之瑕疵未予查明釐清，遽認上訴人先後非法販
賣安非命共七、八次，最後一次係在八十六年一月二十三日。判決內復未說明其對張
志豪上開不同供述取捨之理由，自有調查未盡及理由不備之違法。(二)、按檢察官已就
連續犯罪事實之一部起訴者，其效力及於全部，法院自應就全部予以審理，否則即有
已受請求之事項未予判決之違法。本件上訴人另經警查獲涉嫌自八十六年八月間起，
至八十七年二月五日止，先後在高雄市○○區○○路五八六號四樓住處，非法販賣安
非他命多次予吳惠菁吸用之犯行，有台灣高雄地方法院檢察署函送本院併案審理之八
十七年度偵字第五八六六號等案卷可稽，該部分與原判決上揭論罪部分之犯行，有連
續犯關係，為起訴效力所及，原審未及併予論究，亦有可議。上訴意旨雖未指摘及此
，然以上係本院得依職權調查之事項，應認原判決關於非法販賣化學合成麻醉藥品部
分，有發回更審之原因。
二、駁回上訴部分：
按刑事訴訟法第三百七十六條所列各罪之案件，經第二審判決者，不得上訴於第三審
法院，法有明文。本件原判決關於上訴人非法吸用化學合成麻醉藥品部分，核屬刑事
訴訟法第三百七十六條第一款之案件，依首開說明，既經第二審判決，自不得上訴於
第三審法院，上訴人竟復提起上訴，顯為法所不許，此部分之上訴為不合法，應予駁
回。
據上論結，應依刑事訴訟法第三百九十五條前段、第三百九十七條、第四百零一條，
判決如主文。
中      華      民      國    八十八    年      十      月      七      日
                              最高法院刑事第八庭
                                  審判長法官  吳  雄  銘
                                        法官  池  啟  明
                                        法官  石  木  欽
                                        法官  郭  毓  洲
                                        法官  吳  三  龍
      右正本證明與原本無異
                                              書  記  官
中      華      民      國    八十八    年      十      月     十二     日
